da: Målertype: Analog; Digital; Andet
ja: メーターの種類: アナログ; デジタル; その他
hu: Mérő típusa: Analóg; Digitális; Egyéb
zh-TW: 儀表類型: 類比; 數位; 其他
el: Τύπος μετρητή: Αναλογικό; Ψηφιακός; Άλλο
it: Tipo di misuratore: Analog; Digital; Altro
vi: Loại đồng hồ đo: Analog; Kỹ thuật số; Khác
nb: Målertype: Analog; Digital; Annet
pl: Typ licznika: Analogowy; Cyfrowe; Inne
ro-RO: Tip contor: Analogic; Digital; Altele
cs: Typ měřicího přístroje: Analogový; Digitální; Jiné
fi: Mittarityyppi: Analoginen; Digitaalinen; Muu
en: Meter type: Analog; Digital; Other
lt-LT: Matuoklio tipas: Analoginis; Skaitmeninė; Kita
zh-CN: 仪表类型: 模拟; 数字化; 其他
th: ประเภทมิเตอร์: อนาล็อก; ดิจิทัล; อื่นๆ
tr: Sayaç Tipi: Analog; Dijital; Diğer
pt-BR: Tipo de métrica: Analógico; Digital; Outro
es: Tipo de medidor: Analógico; Digital; Otros
pt-PT: Tipo de medidor: Analógico; Digital; Outro
sv: Mätartyp: Analog; Digital; Övrigt
sl-SI: Vrsta merilnika: Analogna; Digitalno; Drugo
fr: Type de compteur: Analogique; Numérique; Autre
nl: Metertype: Analoog; Digitaal; Andere
de: Zählertyp: Analog; Digital; Sonstiges
ko: 측정기 유형: 아날로그; 디지털; 기타
bg-BG: Тип измервателен уред: Аналогови; Цифрови; Други
hr-HR: Vrsta brojila: Analogni; Digitalni; Ostalo
sk-SK: Typ merača: Analógový; Digitálny; Iné
ru: Тип счетчика: Аналоговые; Цифровой; Другой